臺灣臺中地方法院刑事裁定
111年度聲字第963號
聲  請  人  臺灣臺中地方檢察署檢察官
受  刑  人  方聖凱



                   （現於法務部矯正署臺中監獄臺中分監執
                    行中）
上列聲請人因受刑人數罪併罰有二裁判以上，聲請定其應執行之
刑（111 年度執聲字第628 號、111 年度執緝字第312 號），本
院裁定如下：
    主    文
方聖凱犯如附表所示各罪所處之刑，應執行有期徒刑壹年肆月。
    理    由
一、聲請意旨略以：受刑人方聖凱犯數罪，先後經判決確定如附
    表所載，應依刑法第53條、第51條第5 款規定，定其應執行
    之刑，爰依刑事訴訟法第477 條第1 項之規定聲請裁定等語
    。
二、按裁判確定前犯數罪者，併合處罰之。但有下列情形之一者
    ，不在此限：一、得易科罰金之罪與不得易科罰金之罪。二
    、得易科罰金之罪與不得易服社會勞動之罪。三、得易服社
    會勞動之罪與不得易科罰金之罪。四、得易服社會勞動之罪
    與不得易服社會勞動之罪。前項但書情形，受刑人請求檢察
    官聲請定應執行刑者，依刑法第51條規定定之；數罪併罰，
    有2 裁判以上者，依刑法第51條之規定，定其應執行之刑，
    刑法第50條、第53條分別定有明文。又依刑法第51條第5 款
    規定，數罪併罰，分別宣告多數有期徒刑者，於各刑中之最
    長期以上，各刑合併之刑期以下，定其刑期，但不得逾30年
    。再按數罪併罰之定應執行之刑，係出於刑罰經濟與責罰相
    當之考量，並非予以犯罪行為人或受刑人不當之利益，為一
    種特別的量刑過程，相較於刑法第57條所定科刑時應審酌之
    事項係對一般犯罪行為之裁量，惟定應執行刑之宣告，乃對
    犯罪行為人本身及所犯各罪之總檢視，除應考量行為人所犯
    數罪反應出之人格特性，並應權衡審酌行為人之責任與整體
    刑法目的及相關刑事政策，在量刑權之法律拘束性原則下，
    依刑法第51條第5 款之規定，採限制加重原則，以宣告各刑
    中之最長期為下限，各刑合併之刑期為上限，但最長不得逾
    有期徒刑30年，資為量刑自由裁量權之外部性界限，並應受
    法秩序理念規範之比例原則、平等原則、責罰相當原則、重
    複評價禁止原則等自由裁量權之內部抽象價值要求界限之支
    配，以使輕重得宜，罰當其責，俾符合法律授與裁量權之目
    的，以區別數罪併罰與單純數罪之不同，兼顧刑罰衡平原則
    （最高法院100 年度台抗字第440 號刑事裁定意旨參照）。
三、經查，受刑人方聖凱因犯如附表所示之罪，經本院判處如附
    表所示之刑，且經確定在案，此有該案件判決書及臺灣高等
    法院被告前案紀錄表各1 份在卷可稽。而受刑人所犯附表編
    號3 所示之罪為得易科罰金之罪，附表編號1至2 所示之罪
    則為不得易科罰金之罪，固屬於刑法第50條第1 項但書不得
    定應執行刑之情形，惟受刑人就上開數罪已請求檢察官聲請
    定應執行刑，有受刑人提出之臺灣臺中地方檢察署刑法第50
    條第1 項但書案件是否請求定應執行刑調查表附卷可稽。是
    檢察官就附表所示各罪聲請定其應執行之刑，本院審核後認
    聲請為正當，應予准許。爰審酌受刑人所犯如附表所示各罪
    之犯罪態樣、犯罪時間間隔、侵害法益、各罪依其犯罪情節
    所量定之刑等一切情狀，及前揭所述之比例原則、責罰相當
    原則等自由裁量權之內部性界限及受刑人對本案之意見等情
    ，定如主文所示應執行之刑。至受刑人所犯附表編號3 所示
    之刑雖得易科罰金，然與附表編號1至2 所示不得易科罰金
    之刑併合處罰之結果，自不得併諭知易科罰金之折算標準（
    司法院大法官會議釋字第144 號解釋意旨參照）。另受刑人
    所犯如附表編號1所示之罪，固已執行完畢，惟按數罪併罰
    之案件，其各罪判決均係宣告刑，縱令其中一罪之宣告刑在
    形式上已經執行，仍應由法院定其應執行刑，俟檢察官指揮
    執行「應執行刑」時，再就形式上已執行部分予以折抵（最
    高法院87年度臺上字第4099號判決意旨參照），附此敘明。
四、依刑事訴訟法第477 條第1 項，刑法第50條第2 項、第53條
    、第51條第5 款，裁定如主文。
中　　華　　民　　國　　111 　年　　4 　　月　　 13   日
                  刑事第十六庭  法  官  吳金玫
以上正本證明與原本無異。
如不服本裁定，應於收受送達後5 日內向本院提出抗告狀（應附
繕本）。
                                書記官  劉桉珍
中　　華　　民　　國　　111 　年　　4 　　月　　 13   日
附表：受刑人方聖凱定應執行刑案件一覽表
 編          號  1 2 3  罪          名  竊盜 竊盜 竊盜  宣    告    刑  有期徒刑8月 有期徒刑8月 有期徒刑4月  犯  罪  日  期  107年9月17日 107年10月11日 108年9月11日 偵查（自訴）機關年  度  案  號  臺中地檢108 年度偵緝字第19號 臺中地檢108 年度偵字第34408號等 臺中地檢108 年度偵字第34408號等 最  後事實審 法    院 臺灣臺中地方法院 臺灣臺中地方法院 臺灣臺中地方法院  案    號 108年度易緝字第231號 109年度易字第684號 109年度易字第684號  判決日期 108年10月28日 109年5月19日 109年5月19日 確  定判  決 法    院 臺灣臺中地方法院 臺灣臺中地方法院 臺灣臺中地方法院  案    號 108年度易緝字第231號 109年度易字第684號 109年度易字第684號  判    決確定日期 108年11月18日 109年8月23日 109年8月23日 是否為得易科罰金之案件  否 否 是   備       註  臺中地檢108年度執字第16805號 (已執畢) 臺中地檢109年度執字第13152號 臺中地檢109年度執字第13153號